Andres Felipe Gonzalez Silva

DESARROLLADOR

Celular: (+57) 319 203 7173

Correo: andresito105@gmail.com

Sitio: pardodev.com

Soy desarrollador hace 6 años, he trabajado en proyectos personales, como también en proyectos freelance para pulir mis habilidades técnicas. En cuanto a desarrollo tengo experiencia como desarrollador FullStack con MERN, desarrollador móvil con Android, y videojuegos con Unity. Personalmente, me gusta aprender y mejorar cada día mis habilidades técnicas para potenciar mi trabajo y así poder entender cómo funcionan los aplicativos a nivel integral de código.

EXPERIENCIA LABORAL

Fullstack Dev | SHARKTECHNOLOGY-Engineers

Mayo 2023 - presente

Creacion de Dapps con React y frameworks como next.js y nest.js. Uso de librerias como ethers.js o web3.js para conexion con la web 3 Uso de websockets con Nest.js, despliegues en AWS y vercel

Shopify Dev | Freelance

abril 2022 - presente

Creacion de nuevas caracteristicas en tiendas headless con react y next.js Modificacion de aplicaciones shopify hechas en react Modificacion y desarrollo de caracteristicas en tiendas Shopify con liquid

Desarrollador FullStack | Programate academy

Septiembre 2022 - Marzo 2023

Estudio de propuesta de inversiones en base a la rentabilidad y viabilidad económica. Gestión personalizada de clientes potenciales y en cartera. Verificación de procedimientos, protocolos y normas.

Freelance | Workana

Julio 2017 - Enero 2019

Análisis de oportunidades de negocio. Estudio de propuesta de inversiones. Gestión personalizada de clientes potenciales y en cartera. Verificación de procedimientos, protocolos y normas.

FORMACIÓN ACADÉMICA

CURSOS

Desarrollador FullStack - Programate Academy - 2022 EF SET English Certificate (C1 Advanced)

Diseño UX - Google - actualidad

Mas de 30 certificados en tecnologias de la computación.

Desarrollador Android - platzi - 2020

HABILIDADES

- HTML, CSS, JavaScript
- React, Redux
- Next.js, Nest.js

- Ingles B2
- Web 3
- Mongo DB